【裁判字號】    92,易,1536
【裁判日期】    920127
【裁判案由】    竊盜
【裁判全文】
臺灣臺中地方法院刑事判決                        九十二年度易字第一五三六號
    公  訴  人  臺灣臺中地方法院檢察署檢察官
    被      告  丙○○
右列被告因竊盜案件，經檢察官提聲請簡易判決處刑（九十二年偵字一０八五號），
本院臺中簡易庭認本件不宜以簡易判決處刑（九十一年度中簡字第九五一號），簽移
本院刑事庭改用通常程序審理，復經本院合議庭裁定由受命法官獨任行簡式審判程序
，本院判決如左：
    主  文
丙○○連續於夜間侵入有人居住之建築物竊盜，累犯，處有期徒刑壹年捌月。
   事  實
一、丙○○前於民國八十七年間因犯竊盜罪，經臺灣臺南地方法院判處有期徒刑四月
    ，由臺灣高等法院臺南分院於八十九年六月一日駁回上訴確定；又於八十九年間
    因竊盜案件，經臺灣臺南地方法院於九十年四月九日判處有期徒刑十一月確定，
    上開二竊盜案件定其應執行之刑為有期徒刑一年一月，刑期起算日為九十一年一
    月四日，嗣於九十一年九月二十六日縮短刑期執行完畢。另於九十年間因竊盜案
    件，經臺灣士林地方法院於九十一年六月十八日判處有期徒刑一年，嗣經臺灣高
    等法院於九十一年十一月二十九日駁回上訴確定（現在臺灣臺北監獄執行中）。
    其猶不知悔改，復基於意圖為自己不法所有之概括犯意，連續於九十一年十二月
    三十一日凌晨二時許之夜間，侵入有人居住之臺中市○○路二號中國醫藥學院附
    設醫院立夫大樓二十樓十八室病房，徒手竊取該病房內三床之丁○○所有置於桌
    上之ＭＯＴＯＲＯＬＡ牌型號Ｖ六六型行動電話手機一支；旋再侵入同大樓十六
    樓十二室病房，徒手竊取該病房內一床之甲○○所有置於桌旁之國際牌型號ＧＤ
    九二型行動電話手機一支；又於同日凌晨二時五十分之夜間，侵入同大樓十四樓
    十七室病房，徒手竊取該病房內二床之乙○所有置於桌上之ＭＯＴＯＲＯＬＡ牌
    型號Ｖ八０八八號行動電話手機一支，及該病房五床之外籍看護工ＬＥＴＨＩＴ
    ＨＯＩ所有之ＭＯＴＯＲＯＬＡ牌型Ｔ一九一號行動電話手機一支；繼於同日凌
    晨三時十分之夜間，侵入同址中國醫藥學院附設醫院第二醫療大樓七樓十五室病
    房，徒手竊取在該病房一床看護其子之為戊○○所有皮包一個（內有戊○○所有
    之身分證、健保卡各一枚、新臺幣（下同）二千元），得手後欲逃離之際，為戊○○及其夫己○○查覺報警查獲，並扣得上開內有戊○○所有之身分證、健保卡
    各一枚、現金二千元之皮包一個（業經戊○○之夫己○○領回）及上開行動電話
    手機四支（均已分別發還丁○○、甲○○、乙○及ＬＥＴＨＩＴＨＯＩ）。
二、案經臺中市警察局第二分局報告臺灣臺中地方法院檢署檢察官偵查聲請簡易判決
    處刑。
   理  由
一、訊據被告丙○○就上開連續在中國醫藥學院附設醫院病房內行竊之事實均坦承不
    諱，核與證人丁○○、甲○○、乙○、ＬＥＴＨＩＴＨＯＩ及己○○於警訊時指
    證情節相符，並有贓物保管收據五紙在卷可資佐證，足徵被告自白與事實相符，
    應堪採信，本件事證已臻明確，被告之犯行堪以認定，應予依法論科。
二、按醫院之病房係供病患休養居住之處所，病患住院後，除醫療人員、病患親友及
    看護人員外，他人並無任意進入之權利，是已經病患進住之病房，應刑法第三百
    二十一條第一項第一款之有人居住之建築物無誤。被告於凌晨二時、二時五十分
    、三時十分許之夜間侵入病房內竊取財物，核其所為，係犯刑法第三百二十一條
    第一項第一款夜間侵入有人居住之建築物竊盜罪。公訴人認被告上開犯行係犯刑
    法第三百二十條第一項普通竊盜罪，容有誤會，惟公訴人所認定之事實與本院認
    定之基本社會事實同一，起訴法條應予變更。被告上開五次竊盜犯行，時間緊接
    ，又均觸犯基本構成要件相同之罪名，顯係基於概括之犯意反覆為之，為連續犯
    ，爰依刑法第五十六條之規定論以一罪，並依法加重其刑。又被告前於八十七年
    間因犯竊盜罪，經臺灣臺南地方法院判處有期徒刑四月，由臺灣高等法院臺南分
    院於八十九年六月一日駁回上訴確定；又於八十九年間因竊盜案件，經臺灣臺南
    地方法院於九十年四月九日判處有期徒刑十一月確定，上開二竊盜案件定其應執
    行之刑為有期徒刑一年一月，刑期起算日為九十一年一月四日，嗣於九十一年九
    月二十六日縮短刑期執行完畢，有刑案資料查註紀錄表及臺灣高等法院被告全國
    前案紀錄表各一件在卷可稽，其受有期徒刑執行完畢後，五年以內再犯本件有期
    徒刑以上之加重竊盜罪，為累犯，應依刑法第四十七條規定加重其刑，並遞加重
    之。爰審酌被告已有竊盜前科，素行不佳，其年富力強，不思正途，竟以侵入醫
    院病房方式竊取財物，惡性非輕，惟其竊得物品價值非鉅，且尚能坦承犯行，表
    示悔意，犯後態度尚稱良好等一切情狀，量處如主文所示之刑。
據上論斷，應依刑事訴訟法第四百五十二條、第二百七十三條之一第一項、第二百九
十九條第一項前段、第三百條，刑法第五十六條、第三百二十一條第一項第一款、第
四十七條，判決如主文。
中      華      民      國      九十三      年  一      月    二十七
                                臺灣臺中地方法院刑事第十四庭
        法  官  陳  葳
右正本證明與原本無異
如不服本判決，應於收受本判決後十日內向本院提出上訴書狀，其未敘述上訴理由者
，並得於提起上訴後十日內向本院補提理由書狀（均須按他造當事人之人數附繕本）
「切勿逕送上級法院」
                                    書記官
中      華      民      國      九十二      年    一    月    二十七    日
附錄法條：
刑法第三百二十一條：
犯竊盜罪而有左列情形之一者，處六月以上五年以下有期徒刑：
一、於夜間侵入住宅或有人居住之建築物、船艦，或隱匿其內而犯之者。
二、毀越門扇、牆垣或其他安全設備而犯之者。
三、攜帶兇器而犯之者。
四、結夥三人以上而犯之者。
五、乘火災、水災或其他災害之際而犯之者。
六、在車站或埠頭而犯之者。
前項之未遂犯罰之。


司法院資訊處製作；財團法人民間司法改革基金會備份。
